臺灣屏東地方法院刑事判決　　　　　　 100年度交訴字第31號
公　訴　人　臺灣屏東地方法院檢察署檢察官
被　　　告　潘燕秋
上列被告因過失致死案件，經檢察官提起公訴（99年度調偵字第
351 號、第352 號），嗣因被告就被訴事實為有罪之陳述，本院
告知被告簡式審判程序之旨，並聽取當事人之意見後，裁定改依
簡式審判程序進行，判決如下：
    主  文
潘燕秋犯過失致人於死罪，處有期徒刑拾月。
    事  實
一、潘燕秋考領有普通小型車駕駛執照，其於民國99年7 月17日
    晚上某時許，駕駛車牌號碼6986-FC 號自用小客貨車沿屏東
    縣屏東市○○路由南往北方向行駛。嗣於同日22時45分許，
    其駕車行經復興路與和生路之交岔路口時，原應注意汽車行
    駛至交岔路口時，轉彎車應讓直行車先行，而當時天氣晴朗
    ，雖屬夜間但有照明，視距良好，道路乾燥無任何缺陷與障
    礙，並無不能注意之情事，詎潘燕秋竟疏於注意，貿然於上
    開交岔路口左轉，適有陳冠運騎乘車牌號碼526-DZE 號重型
    機車後載鄭宇音，沿復興路由北往南方向直行至上開交岔路
    口，亦疏未注意車前狀況，遂不及煞車，該機車前車頭旋撞
    及潘燕秋所駕車輛右側車身，致陳冠運及鄭宇音人車倒地，
    陳冠運因此受有頭部外傷、二側肋骨多骨折併血胸、左側肱
    骨骨折等傷害，鄭宇音則亦受有頭部受傷、胸腔受傷、臉部
    、左手、雙腳擦傷等傷害（未據告訴），而陳冠運旋經送醫
    急救，惟於到院前已無生命跡象，嗣於翌日即同年月18日凌
    晨0 時5 分許，宣告急救無效而不治死亡。潘燕秋於前開肇
    事後，對於未發覺之犯罪，主動向前往處理之警員告知其係
    駕車肇事者，進而接受本院裁判。
二、案經陳冠運之父陳清忠訴由屏東縣政府警察局移送臺灣屏東
    地方法院檢察署檢察官偵查起訴。
    理  由
一、按本件被告潘燕秋所犯係死刑、無期徒刑、最輕本刑為3年
    以上有期徒刑以外之罪，其於準備程序中就被訴事實為有罪
    之陳述，經法官告知簡式審判程序之旨，並聽取公訴人及被
    告之意見後，本院依刑事訴訟法第273 條之1 第1 項之規定
    ，裁定進行簡式審判程序。
二、訊據被告對於上揭時、地，因疏未注意轉彎車應讓直行車先
    行之過失駕駛行為，造成本件道路交通事故，致陳冠運死亡
    之犯罪事實，業已坦承不諱，核與證人即當時由被害人陳冠
    運搭載之鄭宇音、告訴人即被害人陳冠運之父陳清忠證述情
    節相符，並有道路交通事故現場圖、道路交通事故調查報告
    表(一)(二)、行車執照、駕駛執照、診斷證明書、肇事現場照片
    等件在卷可稽；而被害人陳冠運因本件車禍事故傷重不治死
    亡乙節，亦經臺灣屏東地方法院檢察署檢察官相驗屬實，則
    有相驗筆錄、相驗屍體證明書、臺灣屏東地方法院檢察署檢
    驗報告書、相驗照片等件附卷足佐。又「汽車行駛至交岔路
    口，轉彎車應讓直行車先行」，道路交通安全規則第102 條
    第1 項第7 款定有明文，被告既考領有普通小型車之駕駛執
    照，對於上開交通規則自無不知之理，然本件車禍事故發生
    當時天氣晴朗，雖屬夜間但有照明，視距良好，道路乾燥無
    任何缺陷與障礙，有前述道路交通事故調查報告表在卷可憑
    ，應認被告當時並無不能注意之情事，被告如能依規定為前
    開注意，當可避免本件車禍之發生，惟被告竟仍駕車與被害
    人所騎乘之機車發生撞擊，致被害人因而死亡，被告有上述
    疏未注意之過失行為，當甚明顯，而本件車禍經送臺灣省車
    輛行車事故覆議鑑定委員會鑑定結果，同認被告有上開肇事
    原因，有該鑑定委員會覆議字第991941號鑑定意見書1 份附
    卷為佐（見99年度調偵卷第351 號偵查卷第17、18頁），亦
    可資參照。準此，被告就本件車禍之發生確有過失行為，且
    其過失行為致使被害人因而死亡，被告之過失行為與被害人
    之死亡結果間，應具有相當因果關係至明。
三、綜上所述，足徵被告之自白核與事實相符，其所為自白當可
    採信。至被害人就本件車禍之發生固有前揭未注意車前狀況
    之疏失，且其疏失應同為肇事原因之一，但被告既亦有前開
    未注意車前狀況之過失行為，且致生被害人死亡之結果，自
    不因此而阻免其過失致死犯行之成立。是本件事證已臻明確
    ，被告之犯行應堪認定。
四、論罪科刑部分：
  (一)核被告所為，係犯刑法第276 條第1 項之過失致人於死罪。
  (二)被告於肇事後，於有權偵查犯罪之警察機關，僅知悉犯罪事
    實，但不知悉犯罪人前，主動向處理本件道路交通事故之警
    員坦承肇事，並接受本院裁判等情，此有屏東縣政府警察局
    道路交通事故肇事人自首情形紀錄表1 份附卷可憑（相驗卷
    第22頁），堪認合乎自首之要件，應依刑法第62條前段規定
    ，減輕其刑。本院審酌被告駕駛自小客貨車，本應注意前揭
    交通規則，其竟疏於注意，致發生本件道路交通事故，造成
    被害人不幸死亡，進而使被害人家屬承受喪失親人之苦痛，
    且嗣後仍未與被害人家屬達成和解或對之有所賠償，行為實
    有不該，惟考量被告並無任何前科紀錄，此有臺灣高等法院
    被告前案紀錄表1 份在卷可按，足見其素行應非不良，而其
    於犯後即能坦承犯行，且被告對於本件車禍之發生固有前揭
    之過失行為，然被害人本身亦有未注意車前狀況之疏失，其
    之疏失同為本件車禍發生之肇事原因之一等一切情狀，量處
    如主文所示之宣告刑，以資懲儆。
據上論斷，依刑事訴訟法第273 條之1 第1 項、第299 條第1 項
前段，刑法第276 條第1 項、第62條前段，刑法施行法第1 條之
1 ，判決如主文。
本案經檢察官鍾佩真到庭執行職務。
中    華    民    國    100   年    5     月    16    日
                  交通法庭  法  官  楊宗翰
以上正本證明與原本無異。
如不服本判決，應於收受送達後10日內向本院提出上訴書狀。
中    華    民    國    100   年    5     月    16    日
                            書記官  鍾小屏
附錄本判決論罪科刑法條全文：
刑法第276條
因過失致人於死者，處2 年以下有期徒刑、拘役或2 千元以下罰
金。
從事業務之人，因業務上之過失犯前項之罪者，處5 年以下有期
徒刑或拘役，得併科3 千元以下罰金。